臺灣花蓮地方法院刑事判決　　　　　　 94年度花交易字第3號
公　訴　人　臺灣花蓮地方法院檢察署檢察官
被　　　告　甲○○ ( 原名吳.
選任辯護人　王政琬律師
上列被告因過失致死案件，經檢察官聲請簡易判決處刑（93年度
偵字第1793號），本院認不得以簡易判決處刑，改行通常程序後
，因被告於準備程序進行中就被訴事實為有罪之陳述，且所犯非
死刑、無期徒刑、最輕本刑為三年以上有期徒刑之罪或高等法院
管轄第一審案件，經告知簡式審判程序之旨，並聽取檢察官、被
告及辯護人之意見後，經本院合議庭裁定由受命法官獨任進行簡
式審判程序，本院判決如下：
    主  文
甲○○因過失致人於死，處有期徒刑伍月，如易科罰金，以參佰
元折算壹日。
    事  實  及  理  由
一、本件犯罪事實除引用檢察官聲請簡易判決處刑書之記載（詳
    附件）外，並補充：花蓮市○道路與中美13街之路口為無號
    誌之交岔路口，且中美13街為支線道，斯時林文吉騎乘RHK-
    329 號機車沿中美13街由南往北方向行駛，至上述路口欲左
    轉化道路西向行駛時，亦疏未注意車前狀況，且支線道未暫
    停讓幹線道先行，即提前占用來車道斜行左轉。
二、被告犯罪的證據如下：
    (1)被告甲○○於警詢、偵查及本院審理時之自白。
    (2)告訴人丁○○的指訴。
    (3)證人己○○於警詢、證人戊○○於本院之證述。
    (4)證人即到場處理警員丙○○於現場履勘時之證述。
    (5)花蓮縣警察局花蓮分局交通事故處理小組所製作的道路交
      通事故調查報告表（一）、（二）、A2道路交通事故現場
      圖各一份，以及現場照片及車損照片多張。
    (6)台灣花蓮地方法院檢察署勘驗筆錄、相驗屍體證明書、驗
      斷書，以及相驗照片多張。
    (7)台灣省花東區車輛行車事故鑑定委員會花鑑字第930552號
      鑑定意見書、台灣省車輛行車事故覆議鑑定委員會94年1
      月18日府覆議字第0930101270號函所附之覆議意見。
    (8)本院勘驗筆錄及勘驗照片、花蓮縣警察局花蓮分局花市警
      交字第0946000100號函及所附之花蓮分局中心來案各類案
      件紀錄表、美崙派出所員警工作紀錄簿。
三、本件告訴人雖一再爭執，主張：本件車禍所遺留之刮地痕係
    在交岔路口之中心線交界處，顯見被害人林文吉並無提前左
    轉之情，就本件車禍的發生並沒有過失責任等語。然而經本
    院至現場勘驗結果及證人即到場處理之警員丙○○於現場履
    勘時之證述，再佐以卷附之A2道路交通事故現場圖（詳相驗
    卷第 5頁）及現場照片等資料，足以推得案發時被告所騎機
    車是在撞及被害人後，機車方倒地向前滑行而造成如照片及
    現場圖所示的刮地痕，是本件依據機車刮地痕起點位置判斷
    ，撞擊點的位置即刮地痕起點位置，係在化道路西往東方向
    的車道上據停等線 6.2公尺、據交岔路口中心線尚相隔一個
    快車道的位置，此有上述A2道路交通事故現場圖在卷可參（
    詳相驗卷第 5頁），是依據該撞擊點之位置，被害人林文吉
    騎乘機車有占用來車道提前左轉的事實，已足認定。按駕駛
    人駕車時應注意車前狀況，隨時採取必要的安全措施；行至
    無號誌的交岔路口時，支線道車應暫停讓幹線道車先行；左
    轉彎時，應行至交岔路口中心處左轉，並不得占用來車道搶
    先左轉。道路交通安全規則第94條第3項、第102條第1項第2
    款、第 4款後段的規定可供參照。是被告超速行駛雖有過失
    ，然被害人騎乘機車違反上述規定亦同有過失，且被害人騎
    車行經無號誌之交岔路口，未注意車前狀況，亦未暫停讓幹
    線道車先行，即占用來車道搶先左轉，其過失的責任，自大
    於騎車行駛於幹線道上，為有路權之人之被告，本件交通事
    故經送鑑定及覆議的結果，亦以上述理由認為被害人林文吉
    為本件車禍的肇事主因，被告為肇事次因，有前述的台灣省
    花東區車輛行車事故鑑定委員會鑑定意見書及說明函文，台
    灣省車輛行車事故覆議鑑定委員會函在卷供參，併予敘明。
四、另被告雖辯稱於案發後及請己○○向美崙派出所報案，應有
    自首之適用等情，然依前述花蓮分局函文暨中心來案各類案
    件紀錄表及美崙派出所員警工作紀錄簿所示，本件報警之人
    為一陳性女子，並無受理己○○報案之記錄，是被告此部分
    辯解上無可採，被告並不符合自首的要件，附予敘明。
據上論斷，應依刑事訴訟法第299條第1項前段、第273條之1第1
項、第310條之1第2項，刑法第276條第1項、第41條第1項前段，
罰金罰鍰提高標準條例第1條前段、第2條，判決如主文。
本案經檢察官乙○○到庭執行職務。
中　　華　　民　　國　　94　　年　　11　　月　　10　　日
　　　　　　　　　      臺灣花蓮地方法院刑事第一庭
                                    法　官　陳雅敏
上列正本證明與原本無異。
如對本判決不服，應於送達後10日內，向本院提出上訴狀。（應
抄附繕本）
　　　　　　　                  　　書記官
中　　華　　民　　國　　94　　年　　11　　月　　10　　日
附錄本判決論罪之法律條文：
中華民國刑法第276條
因過失致人於死者，處二年以下有期徒刑、拘役或二千元以下罰
金。
從事業務之人，因業務上之過失犯前項之罪者，處五年以下有期
徒刑或拘役，得併科三千元以下罰金。
